【裁判字號】    98,上訴,992
【裁判日期】    980730
【裁判案由】    違反毒品危害防制條例
【裁判全文】
臺灣高等法院臺中分院刑事判決
上  訴  人  臺灣彰化地方法院檢察署檢察官
上  訴  人
即  被  告  丁○○
                    現於臺灣臺中女子監獄
選任辯護人  許智捷律師
被      告  甲○○
                    現於臺灣臺中監獄
指定辯護人  本院公設辯護人賴泰鈞
上列上訴人因被告違反毒品危害防制條例案件，不服臺灣彰化地
方法院97年度訴字第2330、2746號中華民國98年3月6日第一審判
決（起訴案號：臺灣彰化地方法院檢察署96年度偵字第3608號）
，提起上訴，本院判決如下：
    主  文
原判決關於甲○○、丁○○有罪部分撤銷。
甲○○犯如附表所示之罪，各處如附表所示之刑，主刑部分應執
行有期徒刑拾玖年。
丁○○犯如附表編號三、四所示之罪，各處如附表編號三、四所
示之刑，主刑部分應執行有期徒刑拾陸年。
其他上訴駁回。
    事  實
一、丁○○（綽號「阿娟」）前曾於民國九十二年間，因偽造有
    價證券、詐欺等案件，經臺灣彰化地方法院以九十二年度訴
    字第九二七號判決各判處有期徒刑三年、一年二月，並定應
    執行刑為有期徒刑四年，經上訴後，由本院以九十三年度上
    訴字第二三一號撤銷一審判決，偽造有價證券部分改判無罪
    ，詐欺部分改判處有期徒刑一年確定；另因施用第一級毒品
    案件，經臺灣彰化地方法院以九十三年度訴字第六七七號判
    處有期徒刑十月，上訴後由本院以九十三年度上訴字第一九
    七一號駁回上訴，於九十四年一月二十四日確定；上揭二罪
    再經定應執行刑為有期徒刑一年八月確定，入監執行後，於
    九十五年五月二十三日因縮短刑期假釋出監並付保護管束，
    迄同年七月二十八日保護管束期滿未經撤銷假釋而視為執行
    完畢。緣甲○○（綽號「林仔」）與丁○○為男女朋友關係
    ，且均有施用海洛因毒品之惡習，均明知海洛因為毒品危害
    防制條例第二條第二項第一款所列管之第一級毒品，不得非
    法販賣，先由甲○○單獨自九十五年九月間某日起至九十六
    年二月六日為警逮捕前某日止（九十五年十一月二日至同年
    十二月十九日，甲○○因施用毒品案件入彰化看守所接受觀
    察、勒戒期間，及同年十二月二十五日至同年月二十七日，
    另案羈押期間除外），向真實姓名年籍不詳、綽號「阿豐」
    或蔡姓之成年男子或其他不詳姓名之人，在不詳地點，以每
    錢約新臺幣（下同）五千元之價格，販入數量不詳之第一級
    毒品海洛因後，即在丁○○位於彰化縣溪湖鎮○○路四十六
    巷三號居所，將販入之第一級毒品海洛因分裝至夾鏈袋後，
    旋單獨或與丁○○共同基於販賣第一級毒品海洛因以牟利之
    犯意聯絡，俟欲購買毒品者撥打渠等所持用之門號0000
    000000號（無事證證明為甲○○或丁○○所有）、0
    000000000號（申請人為陳玉芬）行動電話，與甲○○或丁○○聯繫後，並議妥購買第一級毒品海洛因之數量
    、金額、時間、地點後，再由甲○○單獨或與丁○○共同攜
    帶約定數量之第一級毒品海洛因至約定地點交付予購買毒品
    者，並向購買毒品者收取價金。甲○○、丁○○即以上開方
    式，先後於如附表所示之時間、地點，單獨或共同販賣如附
    表所示金額之第一級毒品海洛因予如附表所示之購買毒品者
    。嗣為警循線於九十六年二月六日十三時二十五分許，至彰
    化縣溪湖鎮○○路四十六巷三號拘提甲○○到案；復於翌日
    十時三十五分許，循線在彰化縣溪湖鎮○○路○段二六二號
    前拘獲丁○○；再於同年月十三日九時五十分許，經警持臺
    灣臺中地方法院核發之搜索票前往丁○○位於彰化縣溪湖鎮
    ○○路四十六巷三號住處搜索，起獲ＮＯＫＩＡ牌手機一支
    （內含門號0000000000號晶片卡）。
二、案經彰化縣警察局芳苑分局、溪湖分局報請臺灣彰化地方法
    院檢察署檢察官偵查起訴。
    理  由
壹、程序部分：
    本案被告丁○○之辯護人質疑臺灣彰化地方法院檢察署檢察
    官收受原審判決書之日期，然經本院函查，檢察官係於九十
    八年三月十八日收受原審判決，有臺灣彰化地方法院送達文
    件日期表在卷足稽，是檢察官上訴並未逾法定期間，合先
    明。
貳、證據能力部分：
一、按證人依法應具結而未具結者，其證言不得作為證據；被告
    以外之人於審判外之言詞或書面陳述，除法律有規定者外，
    不得作為證據。被告以外之人於偵查中向檢察官所為之陳述
    ，除顯有不可信之情況者外，得為證據。被告以外之人於審
    判外之陳述，雖不符前四條之規定，而經當事人於審判程序
    同意作為證據，法院審酌該言詞陳述或書面陳述作成時之情
    況，認為適當者，亦得為證據。當事人、代理人或辯護人於
    法院調查證據時，知有第一百五十九條第一項不得為證據之
    情形，而未於言詞辯論終結前聲明異議者，視為有前項之同
    意。刑事訴訟法第一百五十八條之三、第一百五十九條第一
    項、第一百五十九條之一第二項、第一百五十九條之五分別
    定有明文。經查：
  (一)證人己○○於九十六年一月二十三日偵查中之證述（見九十
    六年度偵字第一五三九號卷第三十六頁以下），該次訊問檢
    察官雖有諭知具結之義務，然卷內並無證人結文，無以擔保
    證人該次證言之真實性，依刑事訴訟法第一百五十八條之三
    規定，該次證言自不得作為證據。
  (二)證人子○○、庚○○、壬○○、己○○、宋鴻逍於警詢中之
    陳述，均屬被告丁○○以外之人於審判外之言詞陳述，且經
    被告丁○○之辯護人於本院準備程序主張不得作為證據，復
    無刑事訴訟法第一百五十九條之二、第一百五十九條之三、
    第一百九十五條之五所定之例外情形，依同法第一百五十九
    條第一項規定，對被告丁○○自無證據能力。又證人庚○○
    、壬○○、己○○等於警詢中之陳述，亦屬被告甲○○以外
    之人於審判外之言詞陳述，且經被告甲○○之原審辯護人於
    原審準備程序主張不得作為證據，復無上述刑事訴訟法所定
    之例外情形，依同法第一百五十九條第一項規定，對被告甲○○自無證據能力。
  (三)證人戊○○於警詢中之陳述，雖屬被告丁○○以外之人於審
    判外之言詞陳述，且經被告丁○○之辯護人於本院準備程序
    主張不得作為證據，而證人戊○○於警訊指述向被告二人購
    買海洛因，於臺灣彰化地方法院九十六年度訴字第七一二號
    被告甲○○另案審理時，改稱係向被告甲○○、丁○○調取
    海洛因施用（見該案卷(三)九十六年十月二十三日審判筆錄）
    ，其警訊與於法院之陳述並不一致，然刑事訴訟法第一五九
    條固規定「被告以外之人於審判外之言詞或書面陳述，除法
    律有規定者外，不得作為證據。」，惟同條之五亦明定「被
    告以外之人於檢察事務官、司法警察官或司法警察調查中所
    為之陳述，與審判中不符，其先前之陳述具有較可信之特別
    情況，且為證明犯罪事實存否所必要者，得為證據。」，是
    並非被告以外之人之警訊筆錄即無證據能力，證人戊○○於
    原審法院結證警詢時所言均係出於自由意思，所述均屬實在
    ，且確實有支付金錢給被告甲○○、丁○○，並由被告甲○○、丁○○處取得海洛因等語（同上開案卷審判筆錄），於
    本院亦結證其於警訊筆錄陳述及指認犯罪嫌疑人紀錄表、口
    卡片上指認簽名均實在（詳本院審判筆錄），且核諸上述通
    訊監察譯文內容，證人戊○○於九十五年十月一日九時二十
    六分三十一秒，以00－0000000號電話撥入被告甲○○、丁○○持用之0000000000號行動電話時，
    是由一女子接聽，而該女子，證人戊○○並證實確為被告丁○○無誤，雙方隨即於電話中談論海洛因之交易細節，包含
    金額及交易地點，並無隻字片語提及該次通話係為調取海洛
    因，是本院認證人戊○○於警訊所述向被告二人購買毒品之
    陳述具有較可信之特別情況，且為證明被告犯罪事實存否所
    必要者，得為證據。況證人戊○○已經本院傳訊到院，經本
    院提示其警詢資料（包括指認紀錄等），證人戊○○結證均
    屬真實，亦未稱有何受強暴、脅迫或不當訊問之情，而刑事
    訴訟法對證據之種類未予限制，警訊筆錄為司法機關所為證
    據調查之資料，既經本院於公判程序提示予證人確認屬真實
    ，並賦予當事人及辯護人詰問之機會，自應認有證據能力，
    得採為判決之基礎。
  (四)證人乙○○於警詢中之陳述，雖屬被告丁○○以外之人於審
    判外之言詞陳述，且經被告丁○○之辯護人於本院準備程序
    主張不得作為證據，證人乙○○於警訊指述向被告丁○○購
    買海洛因，於原審法院則證述「（都是甲○○拿藥給你，丁○○是否有拿給你？）沒有，我都跟甲○○聯絡」，與其於
    警訊所述不符，然刑事訴訟法第一五九條固規定「被告以外
    之人於審判外之言詞或書面陳述，除法律有規定者外，不得
    作為證據。」，惟同條之五亦明定「被告以外之人於檢察事
    務官、司法警察官或司法警察調查中所為之陳述，與審判中
    不符，其先前之陳述具有較可信之特別情況，且為證明犯罪
    事實存否所必要者，得為證據。」，是並非被告以外之人之
    警訊筆錄即無證據能力，觀諸本案通訊監察譯文內容，證人
    乙○○於九十五年九月三十日二十二時三十三分三十七秒，
    以00－0000000號公共電話撥入被告甲○○、丁○○持用之0000000000號行動電話時，是由一女子
    接聽，而該女子於電話中自稱「阿娟」，證人乙○○復於原
    審法院審理時證實該名接聽電話者確為被告丁○○無誤，且
    由伊與被告甲○○談妥交易金額及地點後，由被告丁○○交
    付予伊等語，於本院亦結證其於警訊陳述及指認犯罪嫌疑人
    紀錄表、口卡片、行動電話攝影照，通訊監察譯文上簽名指
    認均屬實在，是本院認證人乙○○於警訊所述由被告丁○○
    交付毒品之陳述具有較可信之特別情況，且為證明犯罪事實
    存否所必要者，得為證據。況證人乙○○已經本院傳訊到院
    ，經本院提示其警詢資料（包括指認紀錄等），證人乙○○
    結證均屬真實，亦未稱有何受強暴、脅迫或不當訊問之情，
    而刑事訴訟法對證據之種類未予限制，警訊筆錄為司法機關
    所為證據調查之資料，既經本院於公判程序提示予證人確認
    屬真實，並賦予當事人及辯護人詰問之機會，自應認有證據
    能力，得採為判決之基礎。
  (五)證人李慶村、塗仁德、戊○○、乙○○、洪嘉隆、洪耿維、
    子○○、辛○○、庚○○、壬○○、癸○○等於偵查中向檢
    察官所為證述，雖係被告以外之人於審判外之言詞陳述，為
    傳聞證據，然其等於偵查中向檢察官所為證述，既經具結（
    分見檢察署九十六年度他字第五七六號卷第一一二、一四三
    、一八七、二０三、二四三、二六三、九十六年度偵字第三
    六０八號卷二第二一二頁，九十六年度偵字第一五三九號卷
    第七十六、二十七、三十五、五十、五十九、一一０、一一
    四頁），且本院審酌該等言詞陳述均係由證人出於自由意識
    而陳述，又無其他證據足認該等陳述有何顯不可信之情事等
    一切情況，依刑事訴訟法第一百五十九條之一第二項規定，
    應認上開證人於偵訊中之證述，得採為認定本件犯罪事實所
    憑之證據。
  (六)證人宋鴻逍、李慶村、塗仁德、戊○○、乙○○、洪嘉隆、
    洪耿維、子○○、辛○○等於警詢中之證述，雖係被告甲○○以外之人於審判外之言詞陳述，為傳聞證據，然被告甲○○及辯護人、檢察官均未於言詞辯論終結前聲明異議，本院
    復審酌該等言詞陳述係由證人出於自由意識而陳述，並無非
    法取證之情況，依刑事訴訟法第一百五十九條之五之規定，
    認上開證人於警詢時之證述，應得採為認定本件被告甲○○
    犯罪事實所憑之證據。
二、次按被告以外之人於審判外向法官所為之陳述，得為證據，
    刑事訴訟法第一百五十九條之一第一項亦定有明文。查證人
    乙○○、塗仁德、洪耿維、癸○○、子○○、辛○○、壬○○、己○○、李慶村、戊○○、邱文貴、庚○○、宋鴻逍等
    於臺灣彰化地方法院九十六年度訴字第七一二號被告甲○○
    、丁○○案件審理時之證詞（分見上開卷(三)九十六年十月二
    日、同年月二十三日審判筆錄），均屬被告以外之人於審判
    外向法官所為之陳述，依上揭規定，自具有證據能力。
三、再按有事實足認被告或犯罪嫌疑人有最輕本刑為三年以上有
    期徒刑之罪嫌，並危害國家安全或社會秩序情節重大，而有
    相當理由可信其通訊內容與本案有關，且不能或難以其他方
    法蒐集或調查證據者，得發通訊監察書。前項通訊監察書，
    偵查中由檢察官依司法警察機關聲請或依職權核發，審判中
    由法官依職權核發。九十六年十二月十一日修正施行前通訊
    保障及監察法第五條第一項第一款、第二項定有明文。經查
    ，本案被告等所持用之門號0000000000、000
    0000000號行動電話之監聽錄音，為臺灣彰化地方法
    院檢察署檢察官核准在案，有詳載聲監案號、案由、監察電
    話、對象及譯文人等之臺灣彰化地方法院檢察署通訊監察書
    （九十五年彰檢榮藏聲監字第五四二號、九十五年彰檢榮孝
    聲監字第七一四號）及通訊監察譯文紀錄等附卷可參，是上
    揭監聽譯文，係司法警察依臺灣彰化地方法院檢察署核發之
    通訊監察書，合法監聽電話錄製之錄音聽譯所得，且本院查
    無其他不法之情狀，足認得為本案之證據，依刑事訴訟法第
    一百五十九條之五之規定，具有證據能力。
、認定犯罪事實所憑證據及理由：
一、訊據被告甲○○，對其向綽號「阿豐」或蔡姓之成年男子或
    其他不詳姓名之人販入海洛因分裝後，隨即在附表所示之時
    、地，與附表所示之購毒者聯繫後，前往約定地點，交付第
    一級毒品海洛因予如附表所示之購毒者，並收取價金等事實
    均坦承不諱，另訊之被告丁○○則矢口否認有何販賣第一級
    毒品海洛因之犯行，辯稱本案與伊無關，伊未曾販毒云云，
    經查：
  (一)附表編號１之事實：
    此部分事實業據被告甲○○坦認在卷，核與證人即購毒者李
    慶村於警詢（見九十六年度他字第五七六號卷第八十七至九
    十頁）及偵查時（見上開卷第一０九至一一一頁）證述之購
    毒過程一致，且有臺灣彰化地方法院檢察署九十五年彰檢榮
    藏聲監字第五四二號通訊監察書（見上開卷第一五一頁）、
    通訊監察譯文（見上開卷第九十九頁）、通聯記錄（見上開
    卷第一００至一０六頁）、調閱通聯查詢單（見上開卷第一
    ０七頁）、指認犯罪嫌疑人紀錄表（見上開卷第九十四頁）
    等附卷可稽，被告甲○○上開自白確與事實相符。至證人李
    慶村雖於臺灣彰化地方法院九十六年度訴字第七一二號被告
    甲○○、丁○○另案審理時，雖曾改稱係與被告甲○○合資
    購買海洛因，又改稱係請託被告甲○○購買海洛因、調取海
    洛因云云，然於該次訊問中，其亦證述警詢時所言均係出於
    自由意思，所述均屬實在，且確實與被告甲○○於聯繫之電
    話中即約定好購買海洛因之數量、金額，抵達交易地點時並
    一手交錢、一手交貨等語（見臺灣彰化地方法院九十六年度
    訴字第七一二號卷(三)九十六年十月二十三日審判筆錄），且
    核諸上述通訊監察譯文內容，證人李慶村與被告甲○○之通
    話內容中，亦無所謂合資或請託購買海洛因之話語，是證人
    李慶村上揭於臺灣彰化地方法院九十六年度訴字第七一二號
    案件審理中所為更易之證述，顯係事後維護被告甲○○之詞
    ，應非可採。
  (二)附表編號２之事實：
    此部分事實業據被告甲○○坦認不諱，核與證人即購毒者塗
    仁德於警詢（見九十六年度他字第五七六號卷第一一九至一
    二一頁）、偵查中（見上開卷第一四０至一四二頁）及臺灣
    彰化地方法院九十六年度訴字第七一二號案件九十六年十月
    二十三日審理時（見該案審理卷(三)九十六年十月二十三日審
    判筆錄）證述之購毒過程一致，且有通聯記錄（見上開卷第
    一二八至一三二頁）、調閱通聯查詢單（見上開卷第一二七
    頁）、指認犯罪嫌疑人紀錄表（見上開卷第一三三頁）等附
    卷可稽，被告甲○○上開自白確與事實相符。
  (三)附表編號３之事實：
    此部分事實業據被告甲○○供認在卷，而被告甲○○、丁○○確有共同販賣海洛因乙情，並據證人即購毒者戊○○先後
    於警詢指述：「（警方提示彰檢榮藏聲字第543號通訊監察
    0000-000000號之監聽ID00000000、ID00000000號通話內容
    ，自00-0000000《住宅》撥入監聽門號0000-000000號《95
    年10月1日09時26分31秒》，通話內容為：A：喂《女接聽》
    B：喂!A：你誰？B：我阿豆。A：阿豆! 要做什麼？B：處理
    一下。A：我現在已較少了。B：我昨天才來用的。A：誰不
    曉得，那別人的，我是向別人拿的。B：看有沒有辦法？A
    ：要多少？B：500。A：現金，你跟我說現金到底多少？B：
    400。A：現金400。B：是啊!A：現金400確定嗎？B：有啦確
    定。A：不要到時辦一辦無法對人交代，那要到哪兒等？B：
    同樣的地方。A：山梯那兒《女方那邊傳來甲○○說去山梯
    交易的話》，到了再打電話。B：好。另於《95年10月01日
    10時12分05秒》、《000000000公共電話》通話內容為A：喂
    《女生接聽的》。B：喂! 我阿豆。A：到了是不是？B：我
    是在那個那個那個。A：來爾富嗎？B：是啊!A：跟你說來去
    山梯那兒。B：好。是否為你通話內容《現場當面播放給你
    聽》？）是我與林耶及阿娟之對話內容沒錯。警方有當面播
    放給我聽。」、「（你撥打0000-000000號找林耶及阿娟作
    何用途？監聽ID00000000、ID00000000號通話內容是否為你
    向林耶及阿娟購買毒品之通話用途？當天有無與林耶及阿娟
    交易成功？交易地點在何處？由何人將第一級毒品海洛因交
    給你？）是我向林耶及阿娟購買第一級毒品海洛因之用途沒
    錯；有交易成功；約在林耶的女朋友阿娟家《溪湖鎮○○路
    46巷3號外》；由阿娟將第一級毒品海洛因，以一手交錢、
    一手交毒品的方式，直接取得海洛因毒品。」、「（於95
    年10月01日09時26分後，你向林耶及阿娟以多少錢購買海洛
    因毒品？向林耶及阿娟購買多少錢的海洛因毒品？）當天我
    以新台幣400元整購得1小包海洛因毒品。」、「（警方再次
    提供販賣毒品給你之嫌犯甲○○《林耶。男.45 年5月27日
    .Ｚ000000000. 住彰化縣溪湖鎮○○路○段606巷13號》、販
    賣毒品之嫌犯丁○○《阿娟. 女.64 年4月25日.Ｚ0000000
    00.住彰化縣溪湖鎮○○里○○路46巷3號》是否為販賣你毒
    品海洛因之嫌犯？是否為你簽名捺印？）是的沒錯《經當面
    再次指認無誤》。是我簽名捺印。」等語（見九十六年度他
    字第五七六號卷第一四四至一四六頁）、偵查中具結證述：
    「（九十五年十月一日上午九點二十六分三十一秒譯文是否
    你買毒的通聯？《提示》）是，這一次是阿娟接電話，甲○○好像有在旁邊講話，在阿娟溪湖的住處附近交易，是阿娟
    拿海洛因給我的。」、「（九十五年十月一日上午九點三十
    六分四十七秒譯文是否你買毒的通聯記錄？《提示》）這是
    我到了之後，我在萊爾富前面打電話給阿娟。」、「（譯文
    所說的山梯是何意？）應該是說山豬，我不知道山豬在何處
    ，所以我就直接跑到阿娟住處的門口拿海洛因。」等語（見
    上開卷第一八四至一八六頁）、及原審法院九十七年十一月
    二十一日審理行交互詰問結證：「（檢察官問：你在偵查，
    警局所說是否實在？）實在。」、「（檢察官問：當時筆錄
    是否看過？《審判長提示他卷第162頁逐一提示並告以要旨
    》有。」、「（檢察官問：阿豆是你？）是的。」、「（檢
    察官問：對內容有何意見？）沒有意見。確實是我跟她的對
    話。」、「（檢察官問：對話當時旁邊是否有男生？）有。
    」、「（檢察官問：當時你打電話給誰？）是壹個女生接的
    ，當時我要打電話給甲○○，我當時打0920這支電話。」、
    「（檢察官問：當時跟這位女生討論要多少？這是什麼？）
    是討論海洛因。」、「（檢察官問：這次拿藥給你的人，是
    約在哪裡？）約在萊爾富。」、「（檢察官問：95年10月1
    日監聽譯文內容，在偵查中所言是阿娟拿毒品給你否實在《
    審判長提示他卷第185頁逐一提示並告以要旨》）實在，只
    是有時是甲○○拿給我的。」、「（檢察官問：當時阿娟是
    否在現場？）有。指認丁○○。」等語（見原審卷(一)第二０
    一至二０四頁），且有臺灣彰化地方法院檢察署九十五年彰
    檢榮藏聲監字第五四二號通訊監察書（見上開卷第一五一頁
    ）、通訊監察譯文（見上開卷第一六０至一六八頁）、通聯
    記錄（見上開卷第一五三至一五九頁）、調閱通聯查詢單（
    見上開卷第一五二頁）、指認犯罪嫌疑人紀錄表（見上開卷
    第一四九、一五０頁）等附卷可稽。至被告丁○○雖否認共
    同販賣，而證人戊○○於臺灣彰化地方法院九十六年度訴字
    第七一二號被告甲○○另案審理時，改稱係向被告甲○○、
    丁○○調取海洛因施用云云（見該案卷(三)九十六年十月二十
    三日審判筆錄），然查，證人戊○○於原審法院結證警詢時
    所言均係出於自由意思，所述均屬實在，且確實有支付金錢
    給被告甲○○、丁○○，並由被告甲○○、丁○○處取得海
    洛因等語（同上開案卷審判筆錄），於本院亦結證其於警訊
    筆錄陳述及指認犯罪嫌疑人紀錄表、口卡片上指認簽名均實
    在（同上開案卷審判筆錄），且核諸上述通訊監察譯文內容
    ，證人戊○○於九十五年十月一日九時二十六分三十一秒，
    以00－0000000號電話撥入被告甲○○、丁○○持
    用之0000000000號行動電話時，是由一女子接聽
    ，而該女子，證人戊○○並證實確為被告丁○○無誤，雙方
    隨即於電話中談論海洛因之交易細節，包含金額及交易地點
    ，並無隻字片語提及該次通話係為調取海洛因，是證人戊○○上揭於臺灣彰化地方法院九十六年度訴字第七一二號審理
    中所為之證述，顯係事後迴護被告甲○○、丁○○之詞，自
    非可採，而被告丁○○否認共同販賣，亦與事實不符。
  (四)附表編號４之事實：
    此部分事實業據被告甲○○坦承在卷，而被告甲○○、丁○○確有共同販賣海洛因乙情，並據證人即購毒者乙○○先後
    於警詢指述：「（警方提示執行彰檢署藏股江檢察官核發之
    95年彰檢榮藏聲字第000543號監察書，監察甲○○、丁○○
    使用之行動電話0000-000000號，於95年9月30日22時33分37
    秒之監錄通話錄音資料《監查結果ID編號00000000以00-000
    0000傳入0000-000000號》，是否為你的語音資料？）是的
    沒錯。」、「（警方有無當場播放該錄音資料供你比對？你
    當時是使用何電話撥打0000-000000號向他們購買第一級毒
    品海洛因？當時之通話內容為何？通話後有無購得毒品？）
    有當場播放該錄音資料供我比對；當時我是在二林鎮華崙里
    的公共電話撥打0000-000000號向他們購買第一級毒品海洛
    因；當時先由阿娟接聽，我告訴他要找林耶，並告知我是綽
    號黑耶《李慶村》的朋友，要向他們購買新台幣1000元整的
    海洛因，後由林耶接聽並約定5分鐘後，在溪湖鎮○○路46
    巷與河東路口旁的飼養山豬處前，由綽號阿娟與我一手交錢
    一手交貨的方式，購得1小包的毒品海洛因；有購得。」
    、「（警方提示指認犯罪嫌疑人紀錄表之男子影像資料《編
    號1-6號》、女子影像資料《編號1-5號》，為編號幾號之人
    賣你海洛因毒品？）男子影像為編號5《林耶》、女子影像
    為編號4《阿娟》賣我海洛因毒品。」等語（見九十六年度
    他字第五七六號卷第一八八至一九０頁）、偵查中具結證述
    ：「（海洛因的來源？）是向《阿娟》及《林的》買的。」
    、「（阿娟與林的是何人？）我不知道他的本名，是指認紀
    錄表上編號5的《林的》及編號四的《阿娟》」、「（你有
    無曾打過0000000000的電話向阿娟等買毒？）好像曾打過。
    」、「（九十五年九月三十日二十二時三十三分，有一通譯
    文，是否你講的《提示譯文》？）警方有播放譯文給我聽，
    是我向阿娟買毒的，這次他們二人都有接電話，交易地點在
    丁○○住家附近養山豬的地方，我當時買一千元，那次是阿
    娟把毒品拿給我。」等語（見上開卷第二００至二０二頁）
    、又於臺灣彰化地方法院九十六年度訴字第七一二號案件九
    十六年十月二日審理行交互詰問時結證：「（檢察官問：你
    跟甲○○購買毒品的時候，丁○○是否拿過海洛因給你？）
    有的。」、「（審判長問：你在警詢時是否有說過警詢筆錄
    所載的全部答話？《提示證人警詢筆錄》）警詢筆錄我都有
    看過後才簽名，我有說過這些話，警察沒有對我為不法的行
    為。」、「（審判長問：你剛才所稱購買毒品的對象甲○○
    、丁○○，是否剛才在庭的被告？）是的。」（見該案審理
    卷(三)九十六年十月二日審判筆錄）及原審法院九十七年十一
    月二十一日審理行交互詰問時結證：「（辯護人問：你認識
    在場被告？）認識。我都認識。」、「（辯護人問：你看過
    這位一手交錢，一手交貨的阿娟有幾次？）一次。」、「（
    辯護人問：看過一次為何就有辦法指認？）可以，看過一次
    就可認出來。像現在我也可以認得出來在庭被告丁○○。」
    、「（辯護人問：在場被告就是跟你一手交錢，一手交貨的
    阿娟？）是的，我打電話給甲○○，但是阿娟拿出來的。」
    、「（檢察官問：如何跟甲○○稱呼你自己？）我是開貨車
    的，我說是黑人的朋友。」、「（檢察官問：在警局，警局
    有無讓你看監聽譯文？）有。」、「（檢察官問：打電話這
    次找他作何事？）買海洛因。」、「（檢察官問：有無拿到
    ？）有。」、「（檢察官問：你在譯文中問接聽電話者是否
    是阿娟？對方是否回答是？《審判長提示他卷第191頁逐一
    提示並告以要旨》我確定是阿娟。」等語（見原審卷(一)第二
    ０四至二０七頁），且有臺灣彰化地方法院檢察署九十五年
    彰檢榮藏聲監字第五四二號通訊監察書（見上開卷第一五一
    頁）、通訊監察譯文（見上開卷第一九一頁）、通聯記錄（
    見上開卷第一九二至一九六頁）、指認犯罪嫌疑人紀錄表（
    見上開卷第一九七、一九八頁）等附卷可稽。至證人乙○○
    於原審法院固曾證述「（都是甲○○拿藥給你，丁○○是否
    有拿給你？）沒有，我都跟甲○○聯絡。」，與其於警訊所
    述不符，然觀諸上述通訊監察譯文內容，證人乙○○於九十
    五年九月三十日二十二時三十三分三十七秒，以00－00
    00000號公共電話撥入被告甲○○、丁○○持用之00
    00000000號行動電話時，是由一女子接聽，而該女
    子於電話中自稱「阿娟」，證人乙○○復於原審法院審理時
    證實該名接聽電話者確為被告丁○○無誤，且由伊與被告甲○○談妥交易金額及地點後，由被告丁○○交付予伊等語，
    於本院亦結證其警訊陳述及於指認犯罪嫌疑人紀錄表、口卡
    片、行動電話攝影照，通訊監察譯文上簽名指認均屬實在，
    是被告丁○○否認曾接聽證人乙○○電話及交付毒品之辯詞
    而否認共同販賣，自無可採，證人乙○○於本院固又證述伊
    記憶力不好，只見過一次面的人，很快就忘記了云云，然此
    應僅屬通常狀況，不能謂被告丁○○交付毒品予證人乙○○
    ，證人乙○○即必無法事後指認之，無從以之遽為有利被告
    丁○○之認定。
  (五)附表編號５之事實：
    此部分事實業據被告甲○○供承在卷，核與證人即購毒者洪
    嘉隆於警詢（見九十六年度他字第五七六號卷第二二四至二
    二九頁）及偵查時（見上開卷第二四０至二四二頁）證述之
    購毒過程一致，且有臺灣彰化地方法院檢察署九十五年彰檢
    榮藏聲監字第五四二號通訊監察書（見上開卷第一五一頁）
    、通訊監察譯文（見上開卷第二三五頁）、通聯記錄（見上
    開卷第二三四頁）、指認犯罪嫌疑人紀錄表（見上開卷第二
    三一頁）等附卷可稽，被告甲○○上開自白確與事實相符。
  (六)附表編號６之事實：
    此部分事實業據被告甲○○坦承不諱，且據證人即購毒者洪
    耿維先後於警詢（見九十六年度他字第五七六號卷第二四四
    至二四七頁）、偵查中（見上開卷第二六一至二六二頁）及
    原審法院九十六年度訴字第七一二號九十六年十月二日審理
    時（見該案審理卷(三)九十六年十月二日審判筆錄）證述明確
    ，前後一致，且有指認犯罪嫌疑人紀錄表（見上開卷第二四
    九頁）附卷可稽，堪信被告甲○○上開自白確與事實相符。
  (七)附表編號７之事實：
    此部分事實業據被告甲○○坦承不諱，而證人辛○○於警詢
    時證述：「從九十五年十月底開始向甲○○購買到他被抓去
    關為止，購買二次，一次是約在溪湖鎮成功國中附近，一次
    是約在丁○○住處，每次一小包新臺幣五百元」、「我以0
    000000000行動電話打給甲○○00000000
    00行動電話，約定交易時間地點後，與他本人當面交易一
    手交錢一手交貨。」（見彰化縣警察局溪湖分局刑案偵查卷
    第十六頁），其後於偵查時並具結證述伊所述確實，向被告
    甲○○購買的期間就如警局筆錄所言等語（見九十六年度偵
    字第一五三九號卷第七十三頁），堪認被告甲○○自白其曾
    販賣海洛因予辛○○乙情應屬真實。雖證人辛○○於臺灣彰
    化地方法院九十六年度訴字第七一二號案件九十六年十月二
    日審理中改稱伊未曾向被告甲○○拿過毒品海洛因云云，然
    被告甲○○於法院審理時業已坦承曾販賣海洛因予證人辛○○一、二次，金額各為五百元已如前述，核與證人辛○○上
    揭於警詢時之證詞主要情節吻合，是證人辛○○上開於臺灣
    彰化地方法院九十六年度訴字第七一二號案件九十六年十月
    二日審理中之證詞，顯為迴護被告甲○○，自不足採信。至
    被告甲○○販賣海洛因予證人辛○○之次數、金額及時間，
    因證人於警詢中即已明確指認，本院乃認定被告甲○○販賣
    海洛因予證人辛○○之時間應為九十五年十月底起至九十五
    年十一月二日被告甲○○入臺灣彰化看守所接受觀察、勒戒
    處分前，販賣次數為二次，每次金額均為五百元。
  (八)附表編號８之事實：
    此部分事實業據被告甲○○於法院審理時坦承伊曾販賣一至
    二次、金額各為五百元或一千元之海洛因予證人即購毒者壬○○，而證人壬○○於偵查時復證述曾向被告甲○○購買毒
    品海洛因等語（見九十六年度偵字第一五三九號卷第三十三
    頁以下及第四十八頁），並於臺灣彰化地方法院九十六年度
    訴字第七一二號案件九十六年十月二日審理時，再次確認曾
    向被告甲○○購買毒品海洛因等語，堪認被告甲○○自白其
    曾販賣海洛因予壬○○乙情應屬真實。茲有疑問者，為被告
    甲○○販賣予壬○○之次數及金額，蓋證人壬○○於偵查中
    先證稱伊從九十五年十二月底至九十六年一月底，約二、三
    天買一次，共買十餘次，每次都買五百元或一千元等語，復
    於臺灣彰化地方法院九十六年度訴字第七一二號案件九十六
    年十月二日審理時陳稱其購買之次數為十次等語，與被告甲○○供述之次數差異甚大，加諸此部分情節，本件相關案卷
    內並無其他積極證據足以證實（如通訊監察內容可供比對）
    ，則依「罪證有疑，利於被告」之法則，本院爰認定被告甲○○於九十五年十二月底起至九十六年一月底期間某日（然
    九十五年十二月二十五日起至同年月二十七日止被告甲○○
    另案羈押期間除外），曾販賣海洛因一次予壬○○，且金額
    為五百元。
  (九)附表編號９之事實：
    此部分事實業據被告甲○○於法院審理時坦承伊曾販賣二至
    三次、金額各為五百元之海洛因予證人即購毒者己○○，而
    證人己○○於臺灣彰化地方法院九十六年度訴字第七一二號
    案件九十六年十月二日審理時並具結證述其施用之海洛因，
    確係向被告甲○○所購買等語，堪認被告甲○○自白其曾販
    賣海洛因予己○○乙情應屬真實。茲有疑問者，為被告甲○○販賣予己○○之次數及金額，蓋證人己○○於臺灣彰化地
    方法院上開案件審理中雖曾證稱伊從九十五年九月底到九十
    六年一月十三日下午一時止，向被告甲○○購買海洛因之次
    數為五十次等語，與被告甲○○供述之次數差異甚大，加諸
    此部分情節，本件相關案卷內並無其他積極證據足以證實（
    如通訊監察內容可供比對），則依「罪證有疑，利於被告」
    之法則，本院爰認定被告甲○○於九十五年九月底起至九十
    六年一月十三日期間某日（然九十五年十一月二日至同年十
    二月九日及九十五年十二月二十五日至同年月二十七日被告
    甲○○接受觀察、勒戒期間及另案羈押期間除外），曾先後
    販賣海洛因二次予己○○，每次金額均為五百元。
  (十)附表編號１０之事實：
    此部分事實業據被告甲○○於法院審理時坦承伊曾販賣一至
    二次、金額各為七百元之海洛因予證人即購毒者癸○○，而
    證人癸○○於偵查中並證實其曾向被告甲○○購買海洛因等
    語（見九十六年度偵字第一五三九號卷第六十六、一０九、
    一一二頁），堪認被告甲○○自白其曾販賣海洛因予癸○○
    乙情應屬真實。雖證人癸○○嗣於臺灣彰化地方法院九十六
    年度訴字第七一二號案件九十六年十月二日審理時翻異前詞
    ，否認曾向被告甲○○購買過海洛因，再於本案原審九十七
    年十一月二十一日審理時證稱伊忘記曾否向被告甲○○購買
    海洛因云云，然查，行動電話0000000000號電話
    為癸○○所持用，此經證人王淑英於偵查中結證屬實（見九
    十六年度偵字第一五三九號卷第六十六頁），而觀之卷附被
    告甲○○持用之0000000000號行動電話通訊監察
    譯文，綽號「金鋼」之癸○○，分別於九十五年十二月二十
    八日十五時四十二分許及九十六年一月一日十九時十六分許
    ，撥打0000000000號行動電話予被告甲○○聯繫
    後，向被告甲○○購買數量各為一張（即一千元）、三張（
    即三千元）之海洛因，此有臺灣彰化地方法院檢察署九十五
    年度彰檢榮孝聲監字第七一四號通訊監察書及通訊監察譯文
    （見本案原審審理卷）等在卷可佐，是證人癸○○上開於原
    審審理時之證述，顯與事實不符或係避重就輕之詞，均不足
    採為有利被告甲○○之認定。茲有疑問者，為被告甲○○販
    賣予癸○○之次數及金額，蓋因證人癸○○於偵查中就被告
    甲○○販賣海洛因之次數證述不一，先稱超過十次，繼而稱
    十五次，或稱九十五年八月至十一月間買十幾次，九十六年
    一月間買二、三次云云（分見九十六年度偵字第一五三九號
    卷第六十六、一０九、一一二頁），無法確切指證詳細之購
    買次數及金額，且與被告供認之販賣次數不一，參以此部分
    情節，除上開通訊監察譯文外，別無其他積極證據足以證實
    ，本院乃參酌被告之供述及上揭之譯文內容，認被告甲○○
    販賣海洛因予癸○○之次數為二次，時間各如譯文所示，金
    額則各為一千元及三千元。
二、又被告甲○○於原審及本院均坦認有販賣第一級毒品海洛因
    犯行，其或單獨或與被告丁○○共同販賣第一級毒品海洛因
    犯行亦有上述理由一(一)至(十)所載事證為憑，又查證人戊○○、乙○○等前有施用第一級毒品前科，有其等前科紀錄表
    等可按，證人戊○○、乙○○等當不致誤認其等買得之毒品
    種類，自可確認被告二人所販賣者屬第一級毒品海洛因無疑
    。
三、按販賣海洛因係違法行為，非可公然為之，亦無公定價格，
    容易分裝並增減份量，而每次買賣之價量，可能隨時依雙方
    關係深淺、資力、需求量及對行情之認知、來源是否充裕、
    查緝是否嚴緊、購買者被查獲時供述購買對象之可能風險之
    評估等，而異其標準，非可一概而論，從而販賣之利得，除
    被告就販賣之價量俱臻明確供述外，委難察得實情。本件被
    告甲○○於本案原審法院九十七年十月一日準備程序供述伊
    向綽號「阿豐」之成年男子以五千元購入海洛因後，在被告
    丁○○位於溪湖鎮○○路之住處分裝，分成十小包，每包賣
    五百元，有的賣三、四百元等語，其後於本案九十七年十二
    月十二日原審審理時供述其另曾向某不詳年籍、姓名之蔡姓
    成年男子購入海洛因，每次購入約三至五千元，分成五百元
    一小包等語，就其販賣海洛因有無獲取利潤、利潤若干，均
    未能詳實以對。然參酌我國政府一再宣示反毒決心，施用、
    販賣海洛因均屬違法行為，此為國人所週知，被告等與如附
    表所示之購買毒品者非屬至親，當無甘冒重典，再按販入價
    格原價轉販賣予購買毒品者之理，是被告甲○○、丁○○確
    有營利之意圖，應至堪認定。此外，本件並有於被告丁○○
    上址住處扣獲之ＮＯＫＩＡ牌手機一支（內含門號0000
    000000號晶片卡，另扣於臺灣彰化地方法院九十六年
    度訴字第七一二號案）可資佐證，從而，綜合上情，本案事
    證已臻明確，被告甲○○、丁○○之犯行均堪認定，應予依
    法論科。
三、論罪科刑：
  (一)按現行刑法關於正犯、從犯之區別，係以其主觀之犯意及客
    觀之犯罪行為標準，凡以自己犯罪之意思而參與犯罪，無論
    其所參與者是否係犯罪構成要件之行為，皆為正犯，其以幫
    助他人犯罪之意思而參與犯罪，其所參與者，苟係犯罪構成
    要件之行為，亦為正犯，必以幫助他人犯罪之意思而參與犯
    罪，其所參與者又為犯罪構成要件以外之行為，始為從犯。
    故共同實施犯罪行為之人，在合同意思範圍以內，各自分擔
    犯罪行為之一部，相互利用他人之行為，以達其犯罪之目的
    者，即應對於全部所發生之結果，共同負責（參考最高法院
    九十二年度臺上字第五四０七號判決意旨）。而刑法上所謂
    販賣行為，係指以營利為目的，有償轉讓，將商品購入或賣
    出，有一於此，犯罪即為完成，故交付商品與收取價金，均
    屬販賣犯罪之構成要件行為，縱以幫助他人營利犯罪之意思
    ，而有參與交付買賣標的物、收取貨款之販賣要件行為，自
    應論以共同正犯而非從犯（參考最高法院八十四年度臺上字
    第五六四七號裁判意旨）。是核被告甲○○、丁○○所為，
    均係犯九十八年五月二十日修正公布前毒品危害防制條例第
    四條第一項之販賣第一級毒品罪（被告行為後，毒品危害防
    制條例第四條第一項於九十八年五月二十日修正公布，並提
    高其法定刑，比較新舊法結果，以舊法有利於被告，依刑法
    第二條第一項前段規定，應適用九十八年五月二十日修正公
    布前毒品危害防制條例第四條第一項規定處斷），被告甲○○、丁○○間，就附表編號３、４所示販賣第一級毒品之犯
    行，被告甲○○與附表編號六所示之不詳成年男子（無事證
    證明為未成年人），就該部分販賣第一級毒品之犯行，分別
    具有犯意聯絡及行為分擔，均為共同正犯。被告甲○○、丁○○因販賣第一級毒品，而持有該級毒品，其等持有之低度
    行為，應為販賣之高度行為所吸收，不另論罪。
  (二)次按九十四年二月二日修正公布、於九十五年七月一日施行
    之刑法，基於刑罰公平原則之考量，杜絕僥倖之犯罪心理，
    並避免易致鼓勵犯罪之誤解，已刪除第五十六條連續犯之規
    定。行為人反覆實行之犯罪行為茍係在刑法修正施行後者，
    因法律之修正已生阻斷連續犯之法律效果，除認應合於接續
    犯、繼續犯、集合犯等實質上一罪關係而以一罪論處外，基
    於一罪一罰之刑罰公平性，自應併合處罰。而刑法上所謂集
    合犯是指立法者所制定之犯罪構成要件中，本就預定有數個
    同種類之行為將反覆實行之犯罪而言，是將各自實現犯罪構
    成要件之多數行為，解釋為集合犯，而論以一罪；是以對於
    集合犯，必須從嚴解釋，以符合立法者之意向。所謂集合犯
    ，係指數犯罪構成要件中，本即預定有數個同種類之行為將
    反覆實行，雖其特質為行為含有反覆實行複數行為而評價為
    包括一罪，但並非其所有反覆實行之行為，皆一律認為包括
    一罪，仍須從行為人之主觀犯意，自始係基於概括性，行為
    之時、空上具有密切關係，且依社會通念，認屬包括之一罪
    為合理適當者，始足當之，否則仍應依實質競合予以併合處
    罰。犯罪是否包括一罪之集合犯，客觀上，應斟酌其法律規
    定文字之本來意涵、實現該犯罪目的之必要手段、社會生活
    經驗中該犯罪實行常態及社會通念等；主觀上，則視其是否
    出於行為人之一次決意，並秉持刑罰公平原則，加以判斷（
    參考最高法院九十六年度臺上字第一一六八、一八五○、三
    五三一、四九六九號判決意旨）。被告甲○○、丁○○意圖
    營利而販賣毒品海洛因之行為，係為實現牟利之犯罪目的，
    依吾人之生活經驗，其等犯罪之實行，固以反覆、繼續為常
    態，然其等販賣時間長逾數月，且販賣對象眾多，實難認係
    出於一次犯罪決意；況此類綿延逾一個月，異時、異地且異
    其對象之販賣毒品行為，依社會通念，殊難認以評價為一罪
    為適當；再者，其等多次販賣毒品，致該毒品氾濫，嚴重危
    害國人身心健康之犯罪結果，評價為集合犯之包括一罪，難
    謂符合法律規範本質，更與刪除連續犯之修法意旨相違，自
    不得認僅成立集合犯之包括一罪。是被告甲○○、丁○○所
    為多次販賣第一級毒品之犯行，均係犯意各別、行為互殊，
    應予分論併罰。
  (三)查被告丁○○前曾於九十二年間，因偽造有價證券、詐欺等
    案件，經臺灣彰化地方法院以九十二年度訴字第九二七號判
    決各判處有期徒刑三年、一年二月，並定應執行刑為有期徒
    刑四年，經上訴後，由本院以九十三年度上訴字第二三一號
    撤銷原審判決，偽造有價證券部分改判無罪，詐欺部分改判
    處有期徒刑一年確定；另因施用第一級毒品案件，經臺灣彰
    化地方法院以九十三年度訴字第六七七號判處有期徒刑十月
    ，上訴後由本院以九十三年度上訴字第一九七一號判決駁回
    上訴，於九十四年一月二十四日確定；上揭二罪再經定應執
    行刑有期徒刑一年八月確定，入監執行後，於九十五年五月
    二十三日因縮短刑期假釋出監並付保護管束，迄同年七月二
    十八日保護管束期滿未經撤銷假釋而視為執行完畢，有臺灣
    高等法院被告前案紀錄表、臺灣彰化地方法院檢察署刑案資
    料查註紀錄表等在卷可考，被告丁○○於受有期徒刑執行完
    畢後五年以內故意再犯本件有期徒刑以上之二罪，均應依刑
    法第四十七條第一項之規定論以累犯，且就其所為之販賣第
    一級毒品罪，除法定本刑為死刑、無期徒刑部分依法不得加
    重外，就其法定本刑為罰金刑部分，加重其刑。又被告甲○○、丁○○所為販賣第一級毒品之犯行，僅係零星之小額交
    易，未因此獲有鉅額利潤，其惡性與犯罪情節較諸大量走私
    進口或長期販賣毒品之毒販有重大差異，對社會治安及國民
    健康之危害較輕，本院衡諸上情，認其等所為販賣第一級毒
    品之犯行部分，犯罪情狀尚非無可憫恕，縱量處法定最低度
    刑無期徒刑，仍有情輕法重之嫌，爰均依刑法第五十九條規
    定，各酌減其刑，並就被告丁○○部分，與前開加重其刑部
    分，依刑法第七十一條第一項規定，先加後減之。
  (四)又被告行為後，毒品危害防制條例於九十八年五月二十日修
    正公布，該法第十七條第二項明定「犯第四條至第八條之罪
    於偵查及審判中均自白者，減輕其刑。」，被告丁○○於審
    判中否認販毒犯行，被告甲○○於法院審理中固坦承犯行，
    然其於檢察署係稱「（對於李樹村、塗仁德、戊○○、乙○○、洪聖軒、洪嘉隆、洪耿維、子○○都說向你購買毒品或
    向丁○○買毒品或你幫忙調海洛因，你是否認罪？）我只認
    識子○○，那些名字我都不認識，是有大家一起買，我沒有
    賣毒品給他們」（臺灣彰化地方法院檢察署九十六年度偵字
    第三六０八號卷第二０九頁），於檢察官分別詢以有無賣毒
    品給辛○○、庚○○、壬○○、己○○、癸○○等人時，亦
    分別辯稱「我沒賣他」、「我不知道他為何這麼講」、「我
    只是調毒品給他，他有時也會調毒品給我．．．有時他要用
    的時候，我就將自己吃剩下的不用錢分給他用」、「是互相
    調來吃的，都沒有算錢」、「他在法院審理時有出來說不認
    識我」（臺灣彰化地方法院檢察署九十七年度偵字第五九四
    六號卷第十九頁等），是被告甲○○於偵訊並未坦認販賣第
    一級毒品牟利犯行，本案被告二人均不符合上述毒品危害防
    制條例第十七條第二項減刑條件。
  (五)原審以被告二人犯罪事證明確，予以論罪科刑，固非無見，
    然查毒品危害防制條例於九十八年五月二十日修正公布，並
    提高該條例第四條第一項販賣第一級毒品罪之法定刑，原審
    未及比較適用新舊法，尚有未洽，被告丁○○上訴意旨否認
    犯罪雖無可採，檢察官上訴意旨雖未指摘及此，然原審判決
    既有如上瑕疵，就被告二人有罪部分即屬無可維持，應由本
    院予以撤銷改判，爰審酌被告二人販毒犯行戕害他人身心、
    敗壞社會治安之危害，並參酌其等販賣金額，數量及犯後態
    度等一切情狀，分別量處被告甲○○、丁○○如附表所示之
    刑，並定其應執行刑示懲。
  (六)
  再按毒品危害防制條例第十九條第一項規定，犯販賣毒品罪
    者，其犯罪所得之財物均沒收之，係採義務沒收主義。故販
    賣毒品所得之對價，不問其中成本若干，利潤多少，均應全
    部諭知沒收，貫徹政府查禁煙毒之決心，以符立法本旨（參
    考最高法院九十一年度臺上字第二四一九號判決意旨）。又
    毒品危害防制條例第十九條第一項固規定「犯第四條至第九
    條、第十二條、第十三條或第十四條第一項、第二項之罪者
    ，其供犯罪所用或因犯罪所得之財物，均沒收之，如全部或
    一部不能沒收時，追徵其價額或以其財產抵償之」。但共同
    正犯之犯罪所得為新臺幣時，因係合併計算，且於全部或一
    部不能沒收時，以其財產抵償之，為避免執行時發生重複沒
    收、抵償之情形，故各共同正犯之間係採連帶沒收主義，於
    裁判時僅諭知連帶沒收，不得就全體共同正犯之總所得對各
    該共同正犯分別重複諭知沒收；此與罰金刑應分別諭知、分
    別執行者不同（參照最高法院九十五年度臺上字第九二五號
    判決意旨）。經查，被告因販賣第一級毒品所得之對價，各
    如附表所示，雖均未扣案，仍應依上開說明及毒品危害防制
    條例第十九條第一項規定，分別宣告沒收，如全部或一部不
    能沒收時，以其財產抵償之，其中附表編號３、４部分，為
    被告等共同販賣所得，自應諭知連帶沒收之。至本件另扣案
    之現金四萬元，雖係被告甲○○所有，但無積極之證據足以
    證明與本案犯罪有關，或係被告等販毒所得，自不得於本案
    判決宣告沒收。
  按毒品危害防制條例第十九條之規定屬相對沒收主義之立法
    ，依該條規定宣告沒收者，以屬於被告所有之供犯罪所用或
    因犯罪所得之物為限（參考最高法院九十三年度臺上字第四
    六二號判決意旨）。查扣案之內含門號000000000
    0號ＳＩＭ卡之ＮＯＫＩＡ牌手機一支（另扣於臺灣彰化地
    方法院九十六年度訴字第七一二號案），乃被告甲○○所有
    ，已據被告甲○○自承在卷，且渠確將上開行動電話用於部
    分聯繫販賣毒品事宜，並據被告甲○○於法院審理時供述明
    確，核與附表編號２、７、８、９、１０所示之證人即購毒者
    證述相符，並有通訊監察譯文資料在卷可憑，應依毒品危害
    防制條例第十九條第一項規定，宣告沒收。至上開手機內含
    之門號0000000000號ＳＩＭ卡，蓋因該門號之申
    請人為陳玉芬，此有其申請資料可考，非屬被告甲○○所有
    ，自不併為沒收之宣告。再被告甲○○於附表編號一至六販
    賣海洛因使用之內含門號0000000000號之手機一
    支，並無事證證明確屬被告所有，又本件於拘提被告甲○○
    時，另行查扣之ＭＯＴＯＲＯＬＡ牌手機一支（內含門號0
    000000000號ＳＩＭ卡），據被告甲○○於法院審
    理時之供述，固屬其所有無誤，然被告甲○○供稱該手機為
    其個人使用，與本件犯行無涉，且本院亦查無相關證據足以
    證明上開手機曾作於本案販賣海洛因聯繫之用，均不併為沒
    收之宣告。
四、無罪部分（即駁回檢察官上訴部分）：
(一)、本件公訴及上訴意旨另以：
  被告甲○○、丁○○曾於九十六年一月六日上午十一時許，
    在彰化縣埤頭鄉七星食品工廠附近，以五百元之價格，販賣
    第一級毒品海洛因一小包予子○○。
  被告丁○○復與被告甲○○共同基於販賣海洛因以營利之犯
    意聯絡，於附表編號７至１０所示時間、地點，以附表編號７
    至１０所示之方式，共同販賣海洛因予附表編號７至１０所示之
    購毒者。
  被告甲○○與丁○○，共同自九十五年六月中旬起至九十六
    年二月六日止，利用渠等使用之0000000000、0
    000000000號行動電話與欲購毒者聯繫交易毒品事
    宜，雙方談妥交易毒品之種類、數量、金額，並約定交易之
    時間、地點後，而為下列販賣海洛因之行為：
  (1)辛○○除於附表編號７所示之時、地，向被告甲○○購買海
    洛因二次以外，另曾於九十五年十月底起至九十六年二月初
    止，以0000000000號行動電話撥打被告甲○○、
    丁○○所用之0000000000號行動電話，向被告甲○○、丁○○購買第一級毒品海洛因數十次。每次交易金額
    為五百元、一千元或二千元不等。雙方交易地點為被告丁○○之住處即彰化縣溪湖鎮○○里○○路四十六巷三號。
  (2)庚○○自九十五年九月底起至同年十月底止，利用0000
    000000號行動電話及號碼不詳之公共電話，撥打被告
    甲○○、丁○○使用之0000000000號行動電話，
    向被告甲○○、丁○○購買第一級毒品海洛因四至五次，每
    次交易金額為五百元或一千元不等，交易地點為被告丁○○
    上開住處附近之「五府千歲」廟宇旁或被告丁○○住處外之
    巷口。
  (3)壬○○除於附表編號８所示之時、地，向被告甲○○購買海
    洛因一次以外，另曾於九十五年十二月底起至九十六年一月
    底止，利用0000000000號及000000000
    0號行動電話，撥打被告甲○○、丁○○所使用之上開二線
    電話，向被告二人購買第一級毒品海洛因九次，每次交易金
    額為五百元或一千元不等，交易地點為丁○○上開住處門口
    。
  (4)己○○除於附表編號９所示之時、地，向被告甲○○購買海
    洛因二次以外，另曾於九十五年九月底起至九十六年一月十
    三日止，利用00－0000000號市內電話及0000
    000000號行動電話，撥打被告甲○○、丁○○使用之
    0000000000號行動電話，向被告二人購買第一級
    毒品海洛因數十次，期間因被告甲○○自九十五年十一月二
    日起至同年十二月十九日止，進入臺灣彰化看守所附設勒戒
    處所施以觀察勒戒，故由己○○向被告丁○○購買，如丁○○沒空外出時，就交由真實姓名、年籍不詳之綽號「阿貴」
    之男子出面交易。每次交易金額為五百元或一千元不等，交
    易地點為彰化縣溪湖鎮○○路旁之「萊爾富」便利商店附近
    。
  (5)癸○○除於附表編號１０所示之時、地，向被告甲○○購買海
    洛因二次以外，另曾於九十五年八月間起至翌年一月止，向
    被告甲○○、丁○○購買第一級毒品海洛因十餘次，每次購
    買金額為三千元至九千元不等，雙方相約在彰化縣溪湖鎮○○里○○道路旁及彰化縣溪湖鎮○○道路旁等地交易。
    因認被告甲○○、丁○○尚犯有前述共同販賣第一級毒品海
    洛因之犯嫌云云。
(二)、按犯罪事實應依證據認定之，無證據不得認定犯罪事實。又
    不能證明被告犯罪者，應諭知無罪之判決，刑事訴訟法第一
    百五十四條第二項、第三百零一條第一項分別定有明文。又
    認定不利於被告之事實，須依積極證據，苟積極證據不足為
    不利於被告事實之認定時，即應為有利於被告之認定，更不
    必有何有利之證據，最高法院著有三十年度上字第八一六號
    判例可資參照。再刑事訴訟法第一百六十一條已於九十一年
    二月八日修正公布，其第一項規定：檢察官就被告犯罪事實
    ，應負舉證責任，並指出證明之方法。因此，檢察官對於起
    訴之犯罪事實，應負提出證據及說服之實質舉證責任。倘其
    所提出之證據，不足為被告有罪之積極證明，或其指出證明
    之方法，無從說服法院以形成被告有罪之心證，基於無罪推
    定之原則，自應為被告無罪判決之諭知（參考最高法院九十
    二年度臺上字第一二八號判例要旨）。
(三)、公訴意旨認定被告甲○○、丁○○另涉有上揭販賣海洛因之
    犯嫌，無非係以證人子○○、辛○○、庚○○、壬○○、己○○、癸○○之證述、門號0000000000行動電話
    通聯調閱查詢單及扣案之行動電話（內有00000000
    00號ＳＩＭ卡）、現金四萬元等為其主要論據。然查：
  按施用毒品者其供出毒品來源，因而破獲者，法律規定得減
    輕其刑，是施用毒品者有為偵查機關誘導、或為邀輕典而為
    不實陳述之可能，其陳述之真實性自有合理之懷疑，其所稱
    向某人購買之供述，須補強證據以擔保其供述之真實性，所
    謂補強證據，指其他有關證明施用毒品者之關於毒品交易之
    供述真實性之相關證據而言，必須與施用毒品者關於毒品交
    易之供述，具有相當程度之關連性，而足使一般人對施用毒
    品者關於毒品交易之供述，並無合理之懷疑存在，而得確信
    其為真實，始足當之（參考最高法院九十四年度臺上字第一
    二一八、七０三八號判決意旨）。
  公訴人認被告等有共同販賣海洛因予子○○之犯行，無非係
    以子○○於警詢之證詞為據。然被告甲○○陳稱伊已忘記於
    九十六年一月六日上午十一時許，曾否與子○○交易毒品，
    而被告丁○○則堅詞否認曾與被告甲○○共同販賣海洛因予
    子○○。且查上開情節，固曾據證人子○○於警詢中（見九
    十六年度偵字第三六０八號卷第四十三至四十五頁）及本案
    九十七年十一月二十一日原審審理時證述在卷，然證人子○○於偵查中曾改稱是請被告甲○○、丁○○幫伊調毒品云云
    （見上開卷第二０七頁），復於臺灣彰化地方法院九十六年
    度訴字第七一二號九十六年十月二日審理時稱是請被告幫忙
    拿毒品云云（見該案審理卷三九十六年十月二日審判筆錄）
    ，其證詞前後反覆。再觀證人子○○於警詢中證稱其於九十
    六年一月間時，係以0000000000號行動電話與被
    告甲○○持用之0000000000號行動電話聯繫購毒
    等語，惟參酌法院調取之被告甲○○持用之0000000
    000號行動電話通訊監察譯文，九十六年一月六日當天，
    被告甲○○與證人子○○間並無任何通聯存在，則證人子○○於九十六年一月六日上午十一時許有無與被告二人進行毒
    品交易，即非無疑，且此部分復無其他補強證據足以佐證，
    自難僅憑證人子○○上揭非全無瑕疵之證詞，遽認被告二人
    有此部分共同販賣第一級毒品之犯嫌。
  再公訴人認被告丁○○另於附表編號７至１０所示時間、地點
    ，以附表編號７至１０所示之方式，與被告甲○○共同販賣海
    洛因予附表編號７至１０所示之購毒者辛○○、壬○○、己○○、癸○○部分，訊之被告丁○○堅決否認有此部分之犯行
    ，而被告甲○○亦供稱上開部分均係伊個人所為，與被告丁○○無關，且附表編號７至１０之購毒者，指稱被告丁○○曾
    共同為毒品交易之供述，並無其他補強證據足以擔保渠等供
    述之真實性，而本院亦查無其他積極事證足以證明被告丁○○有此部分共同販賣第一級毒品海洛因之犯行，此部分顯然
    無法證明。
  又公訴人指稱被告甲○○除附表編號７至１０所示之販賣海洛
    因犯行外，另曾與被告丁○○共同於上述一之(三)所示之時、
    地，多次販賣海洛因予辛○○、庚○○、壬○○、己○○及
    癸○○等人。然訊據被告甲○○除坦承有附表編號７至１０所
    示販賣之犯行外，餘皆否認之，另訊之被告丁○○則堅詞否
    認上揭犯行，辯稱伊僅係與被告甲○○在一起，但並未共同
    販賣等語。經查：(1)證人即購毒者辛○○於警詢時固曾證稱
    ：「從九十五年十月底開始向甲○○購買到他被抓去關為止
    ，購買二次，一次是約在溪湖鎮成功國中附近，一次是約在
    丁○○住處，每次一小包新臺幣五百元，後來甲○○被抓去
    關，改向丁○○購買，約七、八次，交易地點都是在彰化縣
    溪湖鎮○○里○○路四十六巷三號丁○○住處，每次購買新
    臺幣一千元至二千元不等。」等語（見彰化縣警察局溪湖分
    局刑案偵查卷第十六頁），然此部分除被告甲○○坦承如附
    表編號７之犯行外，其餘均無補強證據可資佐證。(2)證人即
    購毒者庚○○於偵查時固曾證稱：「（是否向甲○○、丁○○買毒品？）是，從九十五年九月底至十月底，約十幾天買
    一次，買四、五次。」、「（如何聯絡？）打電話給他們，
    我打0000000000。」、「（你的電話？）000
    0000000，我也有用公共電話打。」、「你打電話給
    他們都是誰接？）甲○○，丁○○沒有接過。」、「（約在
    何處交易？）他家附近五府千歲廟，他也說是活動中心，有
    時他們二個會一起過來，有時甲○○自己來。」、「（電話
    如何講？）我都說錢要還給他，多少錢要還給他，就是指我
    要買的數量，有時買五百元或一千元，次數不記得。」、「
    （如何來和你交易？）騎機車。」等語（見九十六年度偵字
    第一五三九號卷第二十五頁）；復於臺灣彰化地方法院九十
    六年度訴字第七一二號案件九十六年十月二十三日審理時證
    述：「（海洛因都是跟何人拿？）林仔，就是在庭被告甲○○，我認識他。」、「我打電話過去，我在電話中說要拿錢
    給他」、「（總共向甲○○拿過幾次？）三、四、五次，我
    不確定，每次都是五百至一千元。」、「我拿錢給他，甲○○就拿海洛因給我」、「總共購買五次，二次是甲○○交付
    海洛因，另三次是甲○○、丁○○一起來。我買過五佰元二
    次，一千元三次。我不確定丁○○一起前來時，是否知道甲○○在交付海洛因給我。交易地點在河東路四十六巷三號附
    近五府千歲廟旁、附近產業道路，印象中沒有在丁○○家附
    近巷口。」等語；其後又於原審法院審理時，再次證稱伊曾
    向被告甲○○購買毒品海洛因等語。然證人庚○○始終無法
    明確指認被告丁○○有無共同販賣，且就被告甲○○部分，
    雖證人庚○○先後之證詞一貫，然此部分除證人單一指證外
    ，尚乏諸如通訊監聽譯文等積極證據可供補強證人證詞之真
    實性，顯不宜遽採為不利被告等之認定。(3)證人即購毒者壬○○於偵查時雖證稱：「（是否向甲○○、丁○○買毒品？
    ）是，從九十五年十二月底至九十六年一月底，約二、三天
    買一次，共買十餘次。」、「打電話給他們都是甲○○接的
    ，丁○○接了三、四次。」、「我都到現場才會說要買多少
    。每次都買五百元或一千元。」、「（誰交給你？）甲○○
    ，丁○○交給我三、四次，她接電話就由她交給我。」、「
    他們二個合計十次，甲○○交給我約六、七次。」等語（見
    九十六年度偵字第一五三九號卷第三十三、三十四、四十八
    頁）；復於臺灣彰化地方法院九十六年度訴字第七一二號案
    件九十六年十月二日審理時證稱：「（你打電話給甲○○買
    海洛因時，丁○○是否接過電話？）好像有。」、「（約出
    來交貨時，丁○○有無交付過海洛因給你？）沒有親手交給
    我，我錢放在甲○○、丁○○告訴我的地方，然後他們再告
    訴我去那個地點拿海洛因。」、「（你剛才稱有打電話，丁○○有時會接到？）是的，我是打固定的電話。」、「（你
    在警察局稱向甲○○、丁○○購買海洛因大約十幾次，而在
    偵查中說購買十次，但是又稱二、三天一次？）約十幾次，
    我有把握的是十次。」等語，雖證人壬○○先後之證詞大致
    相符，然此部分除被告甲○○坦承如附表編號８之犯行外，
    其餘部分如同上述，除證人單一指證外，尚乏諸如通訊監聽
    譯文等積極證據可供補強證人證詞之真實性，亦不宜遽採為
    不利被告等之認定。(4)證人即購毒者己○○於臺灣彰化地方
    法院九十六年度訴字第七一二號案件九十六年十月二日審理
    時固曾證稱其自九十五年九月底到九十六年一月十三日下午
    一時止，向被告甲○○、丁○○購買海洛因約有五十次，金
    額各為五百、一千元等語，惟證人所稱之購買次數，依其於
    臺灣彰化地方法院九十七年十一月二十一日審理時之證詞，
    乃約略根據購買時間及購買頻率下去計算的，並無確切依據
    ，其所證述之購買次數是否真實，即非無疑，況且，此部分
    除被告甲○○坦承如附表編號九之犯行外，其餘部分亦如上
    述，除證人單一指證外，其餘均乏積極證據可供補強證人證
    詞之真實性，實不宜遽採為不利被告等之認定。(5)證人即購
    毒者癸○○於偵查中固曾證稱：「我的海洛因都是向他們買
    的，我約入監前半年開始向他們買的，主要向甲○○買的，
    丁○○偶爾也會拿給我。」、「每次都拿十八小包，每包五
    百元，有時錢不夠多，就會拿比較少就三千、四千、五千，
    數目我不記得，應該是有超過十次。」、「我買毒品來源很
    多，向甲○○買的次數約十五次。」、「去年八月開始買到
    十一月，十一月後就沒有向他買，到了一月份，又向他買二
    、三次，八月至十一月買十幾次，金額三千至九千不等。」
    、「我向他們買毒品時，都叫他小林、小娟。」等語（見九
    十六年度偵字第一五三九號卷第六十六、一０九、一一二頁
    ），惟於臺灣彰化地方法院九十六年度訴字第七一二號案件
    九十六年十月二日審理時卻證稱：「我之前並不知道甲○○
    的真實姓名，我也沒有說過甲○○  這個名字，我是說我向
    小林這個人拿的。」、「（之前在警察局、偵查中，是否有
    叫你指認小林是何人？）有的，有拿相片要我指認，但是我
    並沒有指認是哪一個，因為照片很模糊。」、「（有跟丁○○買過毒品？）我向很多人購買過毒品，應該沒有。」、「
    我看到的小林不是在庭的被告甲○○，小林手臂有刺青。」
    、「（你之前稱曾經向甲○○買過十五次的海洛因？）我當
    時印象中記得是講小林，我當時不知道他確實的名字。」等
    語，且於本案九十七年十一月二十一日原審審理時，對有無
    向被告甲○○、丁○○購買毒品海洛因等情節，一概推稱忘
    記等語，則證人前揭於偵查中之證詞可否採信，即非無斟酌
    之餘地，且此部分，除被告甲○○坦承如附表編號１０之犯行
    外，其餘均乏積極證據可供補強證人上開證詞之真實性，自
    不宜遽採為不利被告等之憑據。
  此外，卷附之門號0000000000行動電話通聯調閱
    查詢單，僅能確認上開門號之申請人，別無其他作用，而扣
    案之內含0000000000號ＳＩＭ卡之行動電話一支
    及現金四萬元，均查與本案無關，已如前述，則綜合上情，
    公訴人所舉之證據，既不足以證明被告等確有上開販賣第一
    級毒品海洛因之犯行，而本院復查無其他積極證據足以證明
    被告二人此部分確有公訴人所指之犯行，不能證明被告二人
    有此部分犯行，揆諸上開說明意旨，原審所為此部分無罪判
    決，尚無違誤，公訴人上訴意旨執持前詞指摘原審判決不當
    ，尚無理由，應予駁回。
據上論結，應依刑事訴訟法第三百六十八條、第三百六十九條第
一項前段、第三百六十四條、第二百九十九條第一項前段，九十
八年五月二十日修正公布前毒品危害防制條例第四條第一項，毒
品危害防制條例第十九條第一項，刑法第十一條前段、第二條第
一項前段、第二十八條、第四十七條第一項、第五十九條、第五
十一條第五款，判決如主文。
本案經檢察官丙○○到庭執行職務。
中    華    民    國    98    年    7     月    30    日
            刑事第一庭    審判長法  官  陳  紀  綱
                                法  官  陳  欣  安
                                法  官  姚  勳  昌
以上正本證明與原本無異。
如不服本判決應於收受送達後10日內向本院提出上訴書狀，其未
敘述上訴之理由者，並得於提起上訴後10日內向本院補提理由書
（均須按他造當事人之人數附繕本）「切勿逕送上級法院」。
                                書記官  吳  宗  玲
中    華    民    國    98    年    7     月    30    日
附錄本案論罪科刑法條全文：
修正前毒品危害防制條例第4條
製造、運輸、販賣第一級毒品者，處死刑或無期徒刑；處無期徒
刑者，得併科新臺幣 1 千萬元以下罰金。
毒品危害防制條例第19條
犯第 4 條至第 9 條、第 12 條、第 13 條或第 14 條第 1 項、
第2項之罪者，其供犯罪所用或因犯罪所得之財物，均沒收之，
如全部或一部不能沒收時，追徵其價額或以其財產抵償之。
附表：
┌──┬───┬────┬───────┬─────────────┬────────────┐
│編號│購毒者│販賣時間│交付地點      │販賣海洛因者及方式        │所犯罪名及科刑          │
├──┼───┼────┼───────┼─────────────┼────────────┤
│ 1  │李慶村│95年9月 │彰化縣溪湖鎮肉│以位於彰化縣二林鎮中正巷  │甲○○販賣第一級毒品，處│
│    │      │29日下午│品屠宰場附近之│1-3號住家電話00-0000000撥 │有期徒刑拾伍年貳月；因販│
│    │      │11時許  │萊爾富超商後方│打0000000000行動電話聯絡林│賣第一級毒品海洛因所得財│
│    │      │        │養山豬處      │樹山以新臺幣（下同）500 元│物新臺幣伍佰元沒收，如全│
│    │      │        │              │購得海洛因1小包。         │部或一部不能沒收時，以其│
│    │      │        │              │                          │財產抵償之。            │
├──┼───┼────┼───────┼─────────────┼────────────┤
│ 2  │塗仁德│(1)95年9 │彰化縣溪湖鎮河│撥打0000000000行動電話聯絡│甲○○販賣第一級毒品，處│
│    │      │月17日下│東路46巷3號內 │甲○○以500元購得海洛因1小│有期徒刑拾伍年貳月；因販│
│    │      │午2時許 │              │包。                      │賣第一級毒品海洛因所得財│
│    │      │        │              │                          │物新臺幣伍佰元沒收，如全│
│    │      │        │              │                          │部或一部不能沒收時，以其│
│    │      │        │              │                          │財產抵償之。            │
│    │      ├────┼───────┼─────────────┼────────────┤
│    │      │(2)96年1 │彰化縣埤頭鄉彰│撥打0000000000行動電話以  │甲○○販賣第一級毒品，處│
│    │      │月15日下│水路旁甲○○與│1000元向甲○○購得海洛因1 │有期徒刑拾伍年貳月；扣案│
│    │      │午5時許 │丁○○租所    │小包。                    │之NOKIA牌手機壹支（不含 │
│    │      │        │              │                          │0000000000號SIM卡）沒收 │
│    │      │        │              │                          │，因販賣第一級毒品海洛因│
│    │      │        │              │                          │所得財物新臺幣壹仟元沒收│
│    │      │        │              │                          │，如全部或一部不能沒收時│
│    │      │        │              │                          │，以其財產抵償之。      │
├──┼───┼────┼───────┼─────────────┼────────────┤
│ 3  │戊○○│95年10月│彰化縣溪湖鎮河│以00-0000000號撥打00000000│甲○○共同販賣第一級毒品│
│    │      │1日上午 │東路46巷3號陳 │21行動電話聯絡甲○○、陳美│，處有期徒刑拾伍年貳月；│
│    │      │9時許   │美娟住處外    │娟以400元購得海洛因1小包。│因販賣第一級毒品海洛因所│
│    │      │        │              │                          │得財物新臺幣肆佰元與陳美│
│    │      │        │              │                          │娟連帶沒收，如全部或一部│
│    │      │        │              │                          │不能沒收時，以其等財產抵│
│    │      │        │              │                          │償之。                  │
│    │      │        │              │                          │丁○○共同販賣第一級毒品│
│    │      │        │              │                          │，累犯，處有期徒刑拾伍年│
│    │      │        │              │                          │貳月；因販賣第一級毒品海│
│    │      │        │              │                          │洛因所得財物新臺幣肆佰元│
│    │      │        │              │                          │與甲○○連帶沒收，如全部│
│    │      │        │              │                          │或一部不能沒收時，以其等│
│    │      │        │              │                          │財產抵償之。            │
├──┼───┼────┼───────┼─────────────┼────────────┤
│ 4  │乙○○│95年9月 │溪湖鎮○○路46│以位於彰化縣二林鎮華崙里之│甲○○共同販賣第一級毒品│
│    │      │30日晚間│巷與河東路口旁│00-0000000公共電話撥打0920│，處有期徒刑拾伍年貳月；│
│    │      │10時38分│養山豬處      │930021行動電話聯絡甲○○、│因販賣第一級毒品海洛因所│
│    │      │許      │              │丁○○後以1000元購得海洛因│得財物新臺幣壹仟元與陳美│
│    │      │        │              │1小包。                   │娟連帶沒收，如全部或一部│
│    │      │        │              │                          │不能沒收時，以其等財產抵│
│    │      │        │              │                          │償之。                  │
│    │      │        │              │                          │丁○○共同販賣第一級毒品│
│    │      │        │              │                          │，累犯，處有期徒刑拾伍年│
│    │      │        │              │                          │貳月；因販賣第一級毒品海│
│    │      │        │              │                          │洛因所得財物新臺幣壹仟元│
│    │      │        │              │                          │與甲○○連帶沒收，如全部│
│    │      │        │              │                          │或一部不能沒收時，以其等│
│    │      │        │              │                          │財產抵償之。            │
├──┼───┼────┼───────┼─────────────┼────────────┤
│ 5  │洪嘉隆│95年9月 │彰化縣溪湖鎮河│ 以00-0000000公共電話撥打 │甲○○販賣第一級毒品，處│
│    │      │30日下午│東路46巷3號陳 │ 0000000000行動電話聯絡林 │有期徒刑拾伍年貳月；因販│
│    │      │6時許   │美娟住處      │ 樹山以500元購得海洛因1小 │賣第一級毒品海洛因所得財│
│    │      │        │              │ 包。                     │物新臺幣伍佰元沒收，如全│
│    │      │        │              │                          │部或一部不能沒收時，以其│
│    │      │        │              │                          │財產抵償之。            │
├──┼───┼────┼───────┼─────────────┼────────────┤
│ 6  │洪耿維│95年10月│彰化縣溪湖鎮河│撥打0000000000行動電話與林│甲○○共同販賣第一級毒品│
│    │      │初某日  │東里丁○○住所│樹山聯繫後，告知欲購買海洛│，處有期徒刑拾伍年貳月；│
│    │      │        │旁百姓公附近產│因之金額，甲○○隨即指示另│因販賣第一級毒品海洛因所│
│    │      │        │業道路上      │名不詳之成年男子向洪耿維收│得財物新臺幣伍佰元連帶沒│
│    │      │        │              │取價金後，該男子再叫洪耿維│收，如全部或一部不能沒收│
│    │      │        │              │於路旁找尋毒品之方式交易，│時，以其財產抵償之。    │
│    │      │        │              │購得500元之海洛因1小包。  │                        │
├──┼───┼────┼───────┼─────────────┼────────────┤
│ 7  │辛○○│95年10月│彰化縣溪湖鎮溪│以0000000000行動電話撥打09│甲○○販賣第一級毒品，二│                                                                      │
│    │      │底起至95│湖國中及同鎮河│00000000行動電話聯絡甲○○│罪，各處有期徒刑拾伍年貳│
│    │      │年11月2 │東路46巷3號陳 │後，以每小包500元之價格， │月，扣案之NOKIA牌手機壹 │
│    │      │日甲○○│美娟住處      │購買2次2小包之海洛因。    │支沒收（不含0000000000號│
│    │      │入所接受│              │                          │SIM卡），各次因販賣第一 │
│    │      │觀察勒戒│              │                          │級毒品海洛因所得財物新臺│
│    │      │處分前期│              │                          │幣伍佰元沒收，如全部或一│
│    │      │間共2次 │              │                          │部不能沒收時，以其財產抵│
│    │      │        │              │                          │償之。                  │
├──┼───┼────┼───────┼─────────────┼────────────┤
│ 8  │壬○○│95年12月│彰化縣溪湖鎮河│以0000000000或0000000000行│甲○○販賣第一級毒品，處│
│    │      │底起至96│東路46巷3號陳 │動電話撥打0000000000行動電│有期徒刑拾伍年貳月；扣案│
│    │      │年1月底 │美娟住處門口  │話聯絡甲○○後，以每小包50│之NOKIA牌手機壹支沒收（ │
│    │      │止某日（│              │0元之價格，購買1次1小包之 │不含0000000000號SIM卡） │
│    │      │95年11月│              │海洛因。                  │，因販賣第一級毒品海洛因│
│    │      │2日至同 │              │                          │所得財物新臺幣伍佰元沒收│
│    │      │年12月19│              │                          │，如全部或一部不能沒收時│
│    │      │日及95年│              │                          │，以其財產抵償之。      │
│    │      │12月25日│              │                          │                        │
│    │      │至同年月│              │                          │                        │
│    │      │27日林樹│              │                          │                        │
│    │      │山執行觀│              │                          │                        │
│    │      │察勒戒及│              │                          │                        │
│    │      │羈押期間│              │                          │                        │
│    │      │除外）  │              │                          │                        │
├──┼───┼────┼───────┼─────────────┼────────────┤
│ 9  │己○○│95年9月 │彰化縣溪湖鎮二│以00-0000000號市內電話或以│甲○○販賣第一級毒品，二│                      │
│    │      │底起至96│溪路「萊爾富」│0000000000行動電話撥打0922│罪，各處有期徒刑拾伍年貳│                      │
│    │      │年1月13 │便利商店附近或│078920行動電話聯絡甲○○後│月；扣案之NOKIA牌手機壹 │                      │
│    │      │日止期間│溪湖鎮肉品市場│，以每小包500元之價格，購 │支沒收（不含0000000000號│
│    │      │（95年11│附近          │買2次2小包之海洛因。      │SIM卡），各次販賣第一級 │
│    │      │月2日至 │              │                          │毒品海洛因所得財物新臺幣│
│    │      │年12月19│              │                          │伍佰元沒收，如全部或一部│
│    │      │日及95年│              │                          │不能沒收時，以其財產抵償│
│    │      │12月25日│              │                          │之。                    │
│    │      │至同年月│              │                          │                        │
│    │      │27日林樹│              │                          │                        │
│    │      │山執行觀│              │                          │                        │
│    │      │察勒戒及│              │                          │                        │
│    │      │羈押期間│              │                          │                        │
│    │      │除外）共│              │                          │                        │
│    │      │2次     │              │                          │                        │
├──┼───┼────┼───────┼─────────────┼────────────┤
│10  │癸○○│95年12月│彰化縣溪湖鎮河│以0000000000號行動電話撥打│甲○○販賣第一級毒品，處│
│    │      │28日15時│東里產業道路旁│0000000000行動電話聯絡林樹│有期徒刑拾伍年貳月；扣案│
│    │      │42分許  │              │山後，以每小包1000元之價格│之NOKIA牌手機壹支沒收（ │
│    │      │        │              │，購買1次1小包之海洛因。  │不含0000000000號SIM卡） │
│    │      │        │              │                          │，因販賣第一級毒品海洛因│
│    │      │        │              │                          │所得財物新臺幣壹仟元沒收│
│    │      │        │              │                          │，如全部或一部不能沒收時│
│    │      │        │              │                          │，以其財產抵償之。      │
│    │      ├────┼───────┼─────────────┼────────────┤
│    │      │96年1月1│彰化縣溪湖鎮河│以0000000000號行動電話撥打│甲○○販賣第一級毒品，處│
│    │      │日19時16│東里產業道路旁│0000000000行動電話聯絡林樹│有期徒刑拾伍年貳月；扣案│
│    │      │分許    │              │山後，以每小包3000元之價格│之NOKIA牌手機壹支沒收（ │
│    │      │        │              │，購買1次1小包之海洛因。  │不含0000000000號SIM卡） │
│    │      │        │              │                          │，因販賣第一級毒品海洛因│
│    │      │        │              │                          │所得財物新臺幣仟元沒收│
│    │      │        │              │                          │，如全部或一部不能沒收時│
│    │      │        │              │                          │，以其財產抵償之。      │
└──┴───┴────┴───────┴─────────────┴────────────┤


司法院資訊處製作；財團法人民間司法改革基金會備份。
